【裁判字號】    90,上訴,1415
【裁判日期】    900620
【裁判案由】    強盜等
【裁判全文】
臺灣高等法院刑事判決                  九十年度上訴字第一四一五號
    上  訴  人  台灣桃園地方法院檢察署檢察官
    被      告  甲○○
右上訴人，因被告強盜案件，不服臺灣桃園地方法院，八十九年度訴字第九五六號，
中華民國九十年三月二十九日第一審判決（起訴案號：臺灣桃園地方法院檢察署八十
九年偵字第九０一六號）提起上訴，本院判決如左：
    主    文
原判決關於強盜部分撤銷。
甲○○以強暴妨害人行使權利，累犯，處有期徒刑柒月。
扣案之手套壹雙沒收。
    事    實
一、甲○○前於民國八十五年間因犯過失傷害罪，經台灣桃園地方法院八十五年度交
    易字第七八四號判處有期徒刑三月，如易科罰金以三百元折算一日確定，於八十
    六年六月二十三日易科罰金執行完畢，仍不知悔改，於八十九年六月十七日凌晨
    三時許，雙手帶手套自窗戶侵入乙○○於桃園縣龍潭鄉○○村○○路一號時園一
  村二二一室之宿舍（侵入住宅部分未據告訴），預備行竊，因驚醒正在睡覺之乙
    ○○而尖叫，甲○○為防驚動鄰舍，即以手摀住乙○○之口，並用手臂壓住乙○
    ○臉部，以此強暴方法妨害乙○○呼救權利之行使，後見無人前來始逃離現場，
    嗣經警循線查獲，並扣得其所有犯罪所用之手套一雙。
二、案經桃園縣警察局平鎮分局移請台灣桃園地方法院檢察署檢察官偵查起訴。
    理    由
一、訊據被告甲○○對於右揭事實已坦承不諱，核與被害人乙○○供述情節相符，並
    有扣案之手套一雙可證，是被告之犯行堪予認定。
二、核被告所為，係犯刑法第三百零四條第一項之強制罪，公訴人雖指被告係犯刑法
    第三百二十九條之準強盜罪，惟按刑法準強盜罪，係以竊盜或搶奪為前提，在脫
    免逮捕之情形，其竊盜或搶奪既遂者，即以強盜既遂論，如竊盜或搶奪為未遂，
    即以強盜未遂論，但竊盜或搶奪不成立時，雖有脫免逮捕而當場施以強暴、脅迫
    之情形，除可能成立他罪外，不能以準強盜罪論，又刑法上之未遂犯，必須已著
    手於犯罪行為之實行而不遂，始能成立，此在刑法第二十五條第一項規定甚明，
    同法第三百二十一條之竊盜罪，為第三百二十條之加重條文，自係以竊取他人之
    物為其犯罪行為之實行，至該條第一項各款所列情形，不過為犯竊盜罪之加重條
    件，如僅著手於該項加重條件之行為而未著手搜取財物，仍不能以本條之竊盜未
    遂論，最高法院六十八年台上字第二七七二號、二十七年滬上字第五四號判例可
    循，本件被告於夜間自窗戶侵入被害人之住處，固意在行竊，惟因驚醒被害人然
    尚未著手搜取財物，尚難謂係竊盜未遂，其對驚醒中之被害人施予強暴，阻止被
    害人呼救之行為，應僅犯強制罪，依上開判例意旨，自難以準強盜罪相繩，公訴
    人指被告係犯準強盜罪，尚有誤會，其起訴法條應予變更，又被告於民國八十五
    年間曾因犯過失傷害罪，經台灣桃園地方法院八十五年度交易字第七八四號判處
    有期徒刑三月，如易科罰金以三百元折算一日確定，於八十六年六月二十三日易
    科罰金執行完畢，有本院被告全國前案紀錄表在卷可稽，其於受有期徒刑之執行
    完畢後五年內再犯本件有期徒刑以上之罪，應論以累犯，並依法加重其刑，原審
    認被告之行為尚不構成準強盜罪而諭知無罪之判決，固非無見，惟就被告之強暴
    行為已構成強制罪而未予論處，自有未合，檢察官上訴意旨以此指摘原判決關於
    強盜罪部分不當為有理由，自應由本院將原判決此部分撤銷改判，爰審酌被告犯
    罪之動機、目的、手段、所生危害及犯罪後已坦承其犯行之態度等一切情狀，對
    被告量處如主文第二項所示之刑，扣案之手套一雙為被告所有供犯本罪所用之物
    ，亦據被告供承在卷，應併予宣告沒收。
據上論斷，應依刑事訴訟法第三百六十九條第一項前段、第三百六十四條、第二百九
十九條第一項前段、第三百條，刑法第三百零四條第一項、第四十七條、第三十八條
第一項第二款，罰金罰鍰提高標準條例第一條前段，判決如主文。
本案經檢察官呂光華到庭執行職務。
中    華    民    國      九十    年      六        月        二十      日
                            臺灣高等法院刑事第二十五庭
                                審判長法  官  許  國  宏
                                      法  官  洪  光  燦
                                      法  官  林  勤  純
右正本證明與原本無異。
檢察官如不服本判決應於收受送達後十日內向本院提出上訴書狀，其未敘述上訴之理
由者並得於提起上訴後十日內向本院補提理由書（均須按他造當事人之人數附繕本）
。
被告不得上訴。
                                      書記官  劉      瑗
中    華    民    國      九十    年      六        月      二十二      日
附錄本案論罪科刑法條：
刑法第三百零四條第一項
以強暴、脅迫使人行無義務之事或妨害人行使權利者，處三年以下有期徒刑、拘役或
三百元以下罰金。


司法院資訊處製作；財團法人民間司法改革基金會備份。
